智慧財產及商業法院刑事判決  
110年度刑智上易字第61號
上  訴  人  臺灣桃園地方檢察署檢察官
被      告  魏秀銀                            
上列上訴人因被告違反商標法案件，不服臺灣桃園地方法院109
年度審智易字第50號，中華民國110年5月17日第一審判決（起訴
案號：臺灣桃園地方檢察署108年度偵字第32721號），提起上訴
，本院判決如下：
　　主  文
原判決撤銷，發回臺灣桃園地方法院。
　　理  由
一、公訴意旨略以：被告魏秀銀明知如附表一所示商標註冊證號
    之商標圖樣係如附表一所示之商標權人向經濟部智慧財產局
    申請核准在案且仍在商標專用期間內之商標，指定使用於如
    附表一所示之商品範圍，任何人未經商標權人之同意或授權
    ，不得於同一或類似商品，使用相同或近似之商標，亦不得
    意圖販賣而陳列持有。被告竟意圖販賣，基於非法陳列侵害
    商標權商品之故意，自民國106 年底起至107 年初，在桃園
    市桃園區文中路住處，向大陸地區淘寶網、阿里巴巴等網路
    賣家，以每件新臺幣（下同）50元至150 元之價格買進附表
    二之商品，再於上址住處，登入其申請之「Y0000000000 」
    帳號賣場，刊登販賣如附表二編號1 至22、24至33所示之仿
    冒商標商品廣告而陳列之，供不特定之人標購，並提供購買
    者至超商付款取貨之交易方式。嗣員警在網路上巡邏時發現
    其刊登之廣告，於108年3月29日下標購買使用美商維多利亞
    的秘密商店商標管理公司註冊登記之「LOVE PINK 」商標之
    粉色桃條紋健身包，經鑑定確認係仿冒品，警方遂持搜索票
    至上址營業處所執行搜索，當場扣得如附表二編號編號1 至
    22、24至33（起訴書誤載為編號1至58）所示之仿冒商品，
    經送請鑑定確認均係仿冒品。因認被告涉犯商標法第97條後
    段之意圖販賣而透過網路陳列侵害商標權之商品罪嫌。
二、原判決則以：被告於107年1月間某日起，陸續向大陸地區攤商、淘寶購物平台等賣家購買仿冒韓商愛麗股份有限公司（下稱愛麗公司）商標之眼影盤，自107年1月間某日起，在網際網路蝦皮拍賣網站平台及雅虎拍賣平台，以「m○○○0202」、「Y0000000000 」帳號刊登販賣上開商品之訊息及照片，供買家上網瀏覽標購，嗣經愛麗公司於107年9月3日派員向上開兩帳號訂購仿冒商品各1件後加以鑑定為仿冒品乙節，經原審法院以109年度審智簡字第7號刑事判決，判處有期徒刑3月，緩刑2年，並於109年7月21日判決確定在案（下稱前案），有上開判決書及前案紀錄表在卷足憑。本案被告於106年底起至107年初，意圖販賣而透過網路方式陳列附表二所示仿冒商品之犯行，與前揭已判決確定之意圖販賣而透過網路方式陳列仿冒商品之犯行，係基於同一目的之決意所為，侵害同一法益，各舉動之獨立性均極為薄弱，依一般社會健全觀念，在時間差距上，難以強行分開，應視為數個販賣舉動之接續施行，而以包括一行為予以評價，較為合理，屬接續犯。且被告若同時販賣仿冒數個商標專用權人之商品，亦係以一販賣仿冒商標商品行為，同時侵害數法益（侵害數個商標專用權），為想像競合之裁判上一罪關係。本案與前案具有接續犯或想像競合犯之一罪關係，應堪認定。是以，自應依刑事訴訟法第302條第1款之規定，諭知免訴之判決等語。
三、檢察官上訴意旨略以：本案係經員警於108年3月29日網路巡
    邏發現刊登美商維多利亞的秘密商店商標管理公司註冊登記
    之「LOVE PINK 」商標之粉色桃條紋健身包，遂購買鑑定為
    仿冒商標商品而查獲。前案則係愛麗公司於107年9月3日派
    員訂購，而鑑定確認為仿冒商標商品。兩案發生相距6個月
    之久，且被告於107年9月遭查獲時，心中已知悉其行為有受
    法律非難之認識，主觀上之犯意與客觀上之犯罪行為，因此
    而中斷，包括一罪之犯行至此終止，若經司法機關為相關之
    處置後，猶再犯罪，其主觀上難謂與查獲前之犯罪行為係出
    於同一犯意，客觀上受一次評價之事由亦已消滅，不得再與
    前案以一罪論。原審未審酌上揭事證，而諭知免訴判決，有
    違經驗法則與論理法則，難謂無判決理由欠備之違誤，請撤
    銷原判決，更為適當合法之判決等語。
四、按刑事訴訟法第302條第1款規定，案件曾經判決確定者，應
    諭知免訴之判決，係指同一案件，已經法院為實體上之判決
    確定而言。案件是否同一，係以被告及犯罪事實是否相同為
    斷，而所謂事實同一，乃指訴之目的及侵害性行為之內容是
    否同一，即以檢察官或自訴人請求確定其具有侵害性之社會
    事實關係為準，最高法院106年度台上字第2370號判決意旨
    同此意旨。是所謂同一案件，係指被告同一、犯罪事實同一
    而言，倘被告或犯罪事實有一不符，即與其他確定判決非屬
    同一案件，自非該確定判決之既判力所及。次按刑事法上所
    稱之接續犯，係指行為人之數行為於同時同地或密切接近之
    時、地實行，侵害同一之法益，或出於單一犯意及目的，各
    行為之獨立性極為薄弱，依一般社會健全觀念，在時間差距
    上，難以強行分開，在刑法評價上，以視為數個舉動之接續
    施行，合為包括之一行為予以評價，較為合理者，始足當之
    。又刑法上一行為而觸犯數罪名之想像競合犯，其目的在於
    避免對於同一不法要素予以過度評價，則自然意義之數行為
    ，得否評價為法律概念之一行為，應就客觀構成要件行為之
    重合情形、主觀意思活動之內容、所侵害之法益與行為間之
    關聯性等要素，視個案情節依社會通念加以判斷。如具有行
    為全部或局部之同一性，或其行為著手實行階段可認為同一
    者，得認與一行為觸犯數罪名之要件相合，而依想像競合犯
    論擬。倘行為人非基於單一之犯意，而先後實行數行為，每
    一前行為與次行為，依一般社會健全觀念，在時間差距上，
    可以區隔，在刑法評價上，各具獨立性，且侵害之法益並非
    同一，應依數罪併罰之規定，予以分論併罰（最高法院110
    年度台上字第5918號刑事判決意旨可參）。
五、原判決以被告所犯本案與前案，均係於網路拍賣平台以「Y0
    000000000 」帳號刊登販賣商品之訊息及照片，時間有所重
    疊，顯然基於同一目的之決意所為，應視為數個販賣舉動之
    接續施行，兩者間具有接續犯之實質上一罪關係；或一販賣
    仿冒商標商品行為，同時侵害數個商標專用權之想像競合之
    裁判上一罪關係等語，固非無見。惟查：
  ㈠前案事實認定被告基於意圖販賣而陳列仿冒商標商品之犯意
    ，未經愛麗公司同意或授權，竟自107年1月間某日起，在蝦
    皮拍賣平台及雅虎拍賣平台，以「m○○○0202」、「Y3370000
    000」帳號，刊登侵害愛麗公司註冊之註冊/審定號「000000
    00」「ETUDE HOUSE」圖案商標之商品之訊息及照片，供買
    家上網瀏覽標購，以此侵害愛麗公司之商標權，有前案判決
    在卷可佐（原審卷第154至157頁）。是以，前案認定被告侵
    害之商標權為愛麗公司註冊取得，與附表一所示商標權人均
    不相同，則被告意圖販賣而陳列仿冒商標商品，並非侵害同
    一法益；又被告倘認知所刊登之商品為不同品牌，則於刊登
    標註有附表一所示不同商標權人註冊商標之商品照片及訊息
    時，亦非出於單一犯意及目的。是前案與本案意圖販賣而陳
    列仿冒商標商品犯行，是否不可分而具同一性，顯有再予釐
    析究明之必要。
　㈡再者，前案偵查卷內存有被告於拍賣平台刊登之商品訊息及
    照片（前案偵查卷第23至50頁），本案卷內僅有附表一編號
    19、20所示商標權人之商品之網路刊登資料，則本案起訴事
    實是否評價為商標法第97條之意圖販賣而透過網路陳列侵害
    商標權之商品罪嫌，或同條之意圖販賣而持有侵害商標權之
    商品罪嫌，非無再予探求餘地，倘本案與前案之犯行內涵並
    不相同，自難遽認被告係本於單一整體之故意。
　㈢另因本案犯行內涵尚待進一步探求始得明確，尚難由客觀構
    成要件行為之重合情形、主 觀意思活動之內容、所侵害之
    法益與行為間之關聯性等要素，而加以判斷得否評價為法律
    概念之一行為，是以，本案所為行為與前案犯行是否屬於密
    接時、地所為之接續行為，或得否評價為法律概念之一行為
    ，仍存有上述諸多疑義尚待釐清，原判決未詳加說明，逕以
    本案與前案係基於同一目的之決意所為，侵害同一法益，各
    舉動之獨立性均極為薄弱，依一般社會健全觀念，在時間差
    距上，難以強行分開，應視為數個販賣舉動之接續施行，而
    以包括一行為予以評價，具有接續犯之實質上一罪關係，或
    係以一販賣仿冒商標商品行為，同時侵害數法益（侵害數個
    商標專用權），為想像競合之裁判上一罪關係，且前案既已
    判決確定，本案即為該確定判決之效力所及，而為免訴之判
    決，是否合於刑法適度評價原則，尚非無研求之餘地。檢察
    官上訴意旨認本案並非前案確定判決效力所及，而指摘原判
    決諭知免訴判決不當，請求撤銷改判，應認為有理由，且為
    維護被告審級利益，應由本院將原判決撤銷，發回原審法院
    更為適法裁判，並不經言詞辯論為之。　
據上論斷，依刑事訴訟法第369條第1項但書、第372條，判決如
主文。　　
中　　華　　民　　國　　110 　年　　12　　月　　1 　　日
                          智慧財產第三庭
                            審判長法  官　蔡惠如　　　
                                  法  官　潘曉玟
                                  法  官　何若薇
以上正本證明與原本無異。
本件不得上訴。 　　　　　　　　　　　　　　　
中　　華　　民　　國　　110 　年　　12　　月　　1 　　日
                                  書記官　張君豪